【裁判字號】    91,訴,1542
【裁判日期】    920407
【裁判案由】    殺人未遂
【裁判全文】
臺灣板橋地方法院刑事判決                        九十一年度訴字第一五四二號
    公  訴  人  臺灣板橋地方法院檢察署檢察官
    被      告  丁○○
    選任辯護人  楊智全律師
右列被告因殺人未遂案件，經檢察官提起公訴（九十一年度偵緝字第六七四號），甲○判決如左：
    主      文
本件公訴不受理。
    理      由
一、公訴意旨略以：被告丁○○於民國九十年六月十二日一時十分許，在臺北縣樹林
    市○○街○段一號前地下室（歌城卡拉ＯＫ店）內與人爭執受辱而心有未甘，丁○○遂與真實姓名年籍不詳綽號「阿松」（另案偵辦）之成年男子以及戊○○（
    已據臺灣高等法院依共同傷害罪名，判處有期徒刑一年四月）共同基於殺人之犯
    意聯絡，由戊○○帶其所有，先前即未經許可，非法持有屬於槍彈藥刀械管制條
    例之武士刀一把前來尋仇。「阿松」隨即騎乘不詳車號之機車後載戊○○抵達上
    址時，誤認適從上開卡拉ＯＫ店內走出之乙○○、庚○○（現改名為賴慧淋）、
    己○○、丙○○，即為與丁○○發生爭執之人，以所持之武士刀向乙○○稱：「
    你給我叔叔嗆啥小（台語）」等語後，即朝李某頭部砍殺，幸經乙○○以右手臂
    抵擋，方未砍到頭部要害，雖未致生死亡之結果，但仍使乙○○受有右肩撕裂傷
    九公分乘零點三公分裂傷、右前臂撕裂傷約十三公分乘零點三公分裂傷之傷害，
    庚○○、己○○亦遭人持鐵棍揮打揮打，致庚○○受有雙手肘挫傷、左手下臂擦
    傷等傷害，己○○身上配戴之古玉及手鐲遭毀損；警方據報前往處理，該數名不
    詳姓名男子業已逃逸，現場僅查獲戊○○手持士刀一把站在該地下室門口，警方
    並扣得上開士刀一把，因認被告涉犯刑法第二百七十一條第二項、第一項之殺人
    未遂罪嫌云云。
二、按告訴乃論之罪，告訴人於第一審辯論終結前得撤回其告訴，又告訴經撤回者，
    應諭知不受理之判決，刑事訴訟法第二百三十八條第一項、第三百零三條第三款
    分別定有明文。
三、訊之被告丁○○矢口否認有何犯行，辯稱：伊當晚在卡拉ＯＫ店內，與被害人乙○○、庚○○（現改名賴慧淋）等素不相識，亦未與人結怨，無何召請戊○○及
    其他人等殺傷被害人之行為云云。
四、經查：被害人乙○○、賴慧淋（即庚○○）、及己○○於右揭時、地受毆成傷等
    事實，已據被害人乙○○、賴慧淋、己○○等指訴歷歷，且均指證共同被告戊○○於行兇時，尚向被害人乙○○質稱「你向我『阿叔』嗆啥小」（閩南語發音，
    意指你為何對我叔叔惡言相向﹖），核與共同被告戊○○供證稱案發當日係被告
    丁○○叫伊、「阿松」、及其他姓名不詳之人至歌城卡拉ＯＫ店內打架助陣等語
    ，無何不合，而被害人受傷情形，亦有仁愛醫院及亞東紀念醫院診斷證明書存卷
    可考，已徵戊○○當日豈釁行兇之目的，應係為被告丁○○報仇出氣，參以被告
    就未召戊○○至案發處，及戊○○未持刀砍被害人等問題，接受測謊結果，呈情
    緒波動反應，研判有說謊，有法務部調查局九十一年三月二十八日測謊報告書影
    本在卷可憑，足證被告丁○○與戊○○、「阿松」、及其他姓名不詳之人間，欲
    為被告丁○○尋仇，共同基於傷害之犯意聯絡，由戊○○持刀砍傷被害人乙○○
    ，其他不詳姓名之人持鐵棍毆打賴慧淋等無誤；被告否認犯行所辯，無非推諉卸
    責之詞，不足採信。
五、核被告黃忠雲所為，係犯刑法第二百七十七條第一項之傷害罪。公訴人認被告所
    為，係犯刑法第二百七十一條第二項、第一項殺人未遂罪名，固非無見；然刑法
    殺人罪之成立，不僅客觀上須有殺人之成為存在，抑且行為人主觀上須具有使人
    死亡之知與欲，始足當之，從而殺人未遂罪與傷害罪之區別，自應視行為人主觀
    上有無殺人犯意即使人死亡之知與欲為斷；本案被告、戊○○、與乙○○間素無
    仇怨，戊○○等到場行兇，乃為被告復仇，教訓仇家，已如前述，況且被害人等
    亦一致陳明戊○○等知悉誤砍乙○○等，即罷手離開，不再繼續行兇，茍戊○○
    等果有置人於死之意欲，當可毋庸停止，詎其捨繼續行兇不由，竟罷手離去，顯
    無致死之念，兼衡被害人受傷部位均在肩、臂處，非頭、頸、前胸等要害，俱徵
    被告及其同夥等犯意，應止於教訓仇家使之成傷，未達置人於死之程度無疑，原
    起訴法條容有未洽，惟致人成傷之基本社會事實同一，應由甲○變更起訴法條裁
    判之。
六、末查：刑法第二百七十七條第一項之傷害罪，其依同法第二百八十七條前段規定
    ，須告訴乃論，告訴人於第一審辯論終結前得撤回其告訴，茲據告訴人乙○○、
    賴慧淋、己○○於第一審辯論終結前具狀撤回對於被告丁○○之告訴（見卷內九
    十二年三月十四日撤回告訴狀），即應諭知不受理之判決，用期適法。
據上論結，應依刑事訴訟法第三百條、第三百零三條第三款，判決如主文。
本案經檢察官黃正綱到庭執行職務。
中      華      民      國    九十二    年      四      月      七      日
  臺灣板橋地方法院刑事第六庭
                                  法      官  蔡  新  毅
右正本證明與原本無異。
如不服本判決，應於判決送達後十日內，向甲○提出上訴狀，上訴於臺灣高等法院。
                                  法院書記官  謝  麗  秋
中      華      民      國    九十二    年      四      月      七      日


司法院資訊處製作；財團法人民間司法改革基金會備份。
